臺灣士林地方法院交通事件裁定　　　　 96年度交聲字第308號
原處分機關　臺北巿交通事件裁決所
異　議　人
即受處分人　甲○○
上列受處分人因違反道路交通管理處罰條例案件，對於臺北市交
通事件裁決所中華民國96年3 月26日所為之處分（原處分案號：
北市裁二字第裁22-AAK200969號）聲明異議，本院裁定如下：
    主  文
異議駁回。
    理  由
一、按禁止臨時停車線為紅色實線，用以指示禁止臨時停車路段
    ，其禁止時間為全日24小時，道路交通標誌標線號誌設置規
    則第169條第1項、第2項定有明文；禁止臨時停車處所不得
    停車，道路交通安全規則第112條第1項第1款亦定有明文。
    又汽車駕駛人停車時，在禁止臨時停車處所停車者，處新臺
    幣（下同）600元以上1200元以下罰鍰，道路交通管理處罰
    條例第56條第1項第1款亦有明文。
二、原處分意旨略以：異議人即受處分人甲○○所有之車號2418
    -EB號自小客車於民國95年11月29日16時55分在臺北市○○
    街6號，經警舉發「在劃有紅線路段停車」之違規，依道路
    交通管理處罰條例第56條第1項第1款規定，處罰鍰1200元。
三、異議意旨略以：異議人所有之上揭自小客車當時雖係停放在
    臺北市○○街6 號門前，該土地屬私有水泥地，僅後方車輪
    壓到紅線，異議人無違規停車之故意，且該車停放處並無嚴
    重妨礙消防救災或占據道路之事實云云。
四、經查：
  (一)異議人即受處人甲○○所有之車號2418-EB號自小客車於95
    年11月29日16時55分，在臺北市○○街6號劃有紅線之路段
    違規停車，為警照相舉發之事實，有臺北市政府警察局北市
    警交大字第AAk200969號舉發違反道路交通管理事件通知單
    暨舉發照片四張在卷可證（附於本院卷內），復參酌前揭採
    證照片，異議人即受處人甲○○違規停車路段之道路路面確
    實劃設有紅色實線，為禁止臨時停車之路段，且異議人所有
    之前開車輛一部分車身在該紅色實線內，後輪至後車廂之車
    身部分則已逾越違停在該紅色實線外等情，復為異議人即受
    處人甲○○所自承無訛（見異議狀），是異議人確有將其所
    有之前開車輛停放在劃設有紅色實線之禁止臨時停車路段之
    違規事實，應堪認定。
  (二)又按紅實線設於路側，用以禁止臨時停車，而禁止臨時停車
    線，係用以指示禁止臨時停車路段，以劃設於道路緣石正面
    或頂面為原則，無緣石之道路得標繪於路面上，距路面邊緣
    以30公分為度，道路交通標誌標線號誌設置規則第149條第1
    項第1款、第169條第1項分別定有明文，再觀諸上開採證相
    片，違規地點的路面上繪有紅色實線，客觀上駕駛人駕駛汽
    車行經該處應可清楚辨識，異議人既為合法領有駕駛執照之
    駕駛人，應可理解該交通標線之表意，尚難諉為不知或誤解
    其意，是異議人辯稱伊無違規停車之故意云云，不足採信。
  (三)再按道路交通標誌、標線、號誌，係交通主管機關依道路交
    通狀況及用路人之需要而依法設置，故駕駛人有遵守標誌、
    標線、號誌指示之義務，駕駛人不得僅憑其個人喜惡或價值
    判斷，任意決定不予遵守，而無視道路交通安全及用路人權
    益。故設有紅色標線之禁止臨時停車路段，既係全日24小時
    禁止停車，駕駛人於任一時間均不得於該處停車。況晉江街
    係臺北市政府規劃消防巷道，依採證相片顯示異議人所有之
    前開車輛停車時後輪壓在禁停紅線上，車輛後方占據道路確
    實會影響大型消防車出入，亦有臺北市政府警察局中正第二
    分局96年1月31日北市警中正二分交字第09630088500號書函
    在卷可參，是異議人辯稱並未嚴重妨礙消防救災、占據道路
    等情，顯係卸責之詞，委無足採。
五、綜上所述，異議人確有前述在禁止臨時停車處所停車之違規
    事實，堪以認定。從而原處分機關依道路交通管理處罰條例
    第56條第1項第1款之規定，裁處異議人罰鍰1200元，核無不
    當。本件異議為無理由，應予駁回。
據上論斷，應依道路交通案件處理辦法第19條，裁定如主文。
中    華    民    國    96    年    5     月   31     日
                  交通法庭法  官    蔡明宏
以上正本証明與原本無異
如不服本裁定應於送達後5日內向本院提出抗告狀
                          書記官    陳佳伶
中　　華　　民　　國　　96　　年　　5 　　月　　31　　日
